臺灣臺東地方法院刑事判決
110年度訴字第173號
公  訴  人  臺灣臺東地方檢察署檢察官
被      告  鄭逸凡



上列被告因違反毒品危害防制條例案件，經檢察官提起公訴（11
0年度偵字第1769號）後，於本院準備程序進行中，被告先就被
訴事實為有罪之陳述，經檢察官聲請改依協商程序而為判決，本
院合議庭裁定由受命法官獨任進行協商程序，判決如下：
    主  文
鄭逸凡犯藥事法第八十三條第一項之轉讓禁藥罪，處有期徒刑參
月。 
    事實及理由
一、本件犯罪事實及證據，除證據部分應補充被告鄭逸凡於本院
    準備程序時之供述與自白者外，餘均同於檢察官起訴書之記
    載，茲均引用之（如附件）。
二、本件經檢察官與被告於審判外達成協商之合意且被告已認罪
    ，其合意內容為：被告犯藥事法第83條第1項之轉讓禁藥罪
    ，願受科刑之範圍為有期徒刑3月。經查，上開協商合意並
    無刑事訴訟法第455條之4第1項所列情形之一，檢察官聲請
    改依協商程序而為判決，本院爰不經言詞辯論，於協商合意
    範圍內為協商判決，合予敘明。
三、應適用之法條：刑事訴訟法第455條之2第1項、第 455條之4
    第2項、第455條之8、第454條第2項，藥事法第83條第1項，
    毒品危害防制條例第17條第2項，刑法第11條前段。
四、本判決除有刑事訴訟法第455條之4第1項第1款、第2款、第4
    款、第6款、第7款所定情形之一，或違反同條第 2項之規定
    者外，檢察官與被告均不得上訴。
五、如有前項得上訴之情形，得自收受判決送達之日起20日內，
    向本院提出上訴書狀（應附繕本），上訴於第二審法院。
六、本案經檢察官謝長夏提起公訴，檢察官馮興儒到庭執行職務
    。
中　　華　　民　　國　　111 　年　　2 　　月　　11　　日
                  刑事第一庭  法  官 蔡政晏
以上正本證明與原本無異。
本判決除有刑事訴訟法第455條之4第1項第1款、第2款、第4款、
第6款、第7款所定情形之一，或違反同條第 2項規定外，檢察官
與被告均不得上訴。如有上開得上訴之情形，應於收受判決後20
日內向本院提出上訴書狀，並應敘述具體理由；其未敘述上訴理
由者，應於上訴期間屆滿後20日內向本院補提理由書「切勿逕送
上級法院」。 　　　　　　　　　
                              書記官  陳憶萱
中　　華　　民　　國　　111 　年　　2 　　月　　11　　日
附錄論罪科刑法條
藥事法第83條第1項
明知為偽藥或禁藥，而販賣、供應、調劑、運送、寄藏、牙保、
轉讓或意圖販賣而陳列者，處7 年以下有期徒刑，得併科新臺幣
5 千萬元以下罰金。 












附件
臺灣臺東地方檢察署檢察官起訴書　
                                     110年度偵字第1769號
　　被　　　告　鄭逸凡　男　31歲（民國00年00月0日生）
　　　　　　　　　　　　住臺東縣○○市○○里○○街00號
　　　　　　　　　　　　（另案於法務部○○○○○○○執行
                        中）
　　　　　　　　　　　　國民身分證統一編號：Z000000000號
上列被告因違反毒品危害防制條例等案件，業經偵查終結，認應
提起公訴，茲將犯罪事實及證據並所犯法條分敘如下：
　　　　犯罪事實
一、鄭逸凡明知甲基安非他命為毒品危害防制條例管制之第二級
    毒品，亦屬藥事法所列管之禁藥，不得無故轉讓，竟基於轉
    讓甲基安非他命犯意，於民國110年2月21至22日間某時許，
    在卓明澔位於臺東市○○○路000巷00號住處外廁所內，無償轉
    讓甲基安非他命若干於卓明澔當場施用。嗣於110年2月23日
    14時33分許，卓明澔前往警局接受定期尿液檢驗，始循線查
    獲上情。
二、案經臺東縣警察局臺東分局報告偵辦。
        證據並所犯法條
一、證據清單及待證事實：
編號 證據名稱 待證事實 1 被告鄭逸凡於偵訊中自白 全部犯罪事實。 2 證人卓明澔於警詢及偵訊中證述 被告轉讓甲基安非他命於證人卓明澔之犯罪事實。  3 證人卓明澔應受尿液採驗人尿液檢體採集送驗記錄（檢體編號：Z000000000000號）、慈濟大學濫用藥物檢驗中心110年3月11日慈大藥字第1100311027號函暨檢附檢驗總表各1份 全部犯罪事實。 
二、按甲基安非他命固屬毒品危害防制條例第2條第2項第2款所
    定第二級毒品，不得持有及轉讓，然同由中央衛生主管機關
    即行政院衛生署公告列為藥事法第22條第1 項第1 款所規定
    之禁藥，依法亦不得轉讓。又參諸藥事法第83條第1 項轉讓
    禁藥罪法定刑為7年以下有期徒刑，得併科新台幣500萬元以
    下罰金，較諸毒品危害防制條例第8條第2項轉讓第二級毒品
    罪法定刑為重，且藥事法第83條第1項乃於93年4月21日修正
    公佈、同年月23日施行，性質上為毒品危害防制條例之後法
    ，而毒品之範圍尚包括影響精神物質與其製品，至藥事之管
    理，亦非僅止於藥品之管理，毒品未必係經公告之禁藥，禁
    藥亦未必為毒品，毒品危害防制條例與藥事法二者並無必然
    之特別法與普通法關係，故除有轉讓第二級毒品已達毒品危
    害防制條例第8條第6項所定之一定數量，經依法加重後法定
    刑較藥事法第83條第1項法定刑為重之情形外，要因藥事法
    第83條第1項為後法且為法律效果較重之處罰規定，自應優
    先適用藥事法予以論處，最高法院96年度台上字第3582號判
    決、臺灣高等法院暨所屬法院94年法律座談會刑事類提案第
    8號結論參照。是核被告所為，係犯毒品危害防制條例第8條
    第2項轉讓第二級毒品甲基安非他命及藥事法第83條第1項之
    轉讓禁藥罪嫌，被告轉讓前持有第二級毒品甲基安非他命乃
    係轉讓第二級毒品甲基安非他命之階段行為，不另請論罪。
    又被告所犯轉讓第二級毒品及轉讓禁藥罪嫌，係屬法條競合
    ，請依較重之轉讓禁藥罪嫌論處。
四、依刑事訴訟法第251條第1項提起公訴。　　　
    此　　致
臺灣臺東地方法院 
中　　華　　民　　國　 110　　年　　11　　月　　16　　日
　　　　　　　　　　　　　　　檢察官 謝長夏
本件正本證明與原本無異
中　　華　　民　　國　 110　　年　　11　　月　　23　　日
                              書記官 吳惠美
附錄本案所犯法條全文
藥事法第83條
明知為偽藥或禁藥，而販賣、供應、調劑、運送、寄藏、牙保、
轉讓或意圖販賣而陳列者，處 7 年以下有期徒刑，得併科新臺
幣 5 千萬元以下罰金。
犯前項之罪，因而致人於死者，處 7 年以上有期徒刑，得併科
新臺幣 1 億元以下罰金；致重傷者，處 3 年以上 12 年以下有
期徒刑，得併科新臺幣 7 千 5 百萬元以下罰金。
因過失犯第 1 項之罪者，處 2 年以下有期徒刑、拘役或科新臺
幣 5 百萬元以下罰金。
第 1 項之未遂犯罰之。
毒品危害防制條例第8條
轉讓第一級毒品者，處 1 年以上 7 年以下有期徒刑，得併科新
臺幣 1 百萬元以下罰金。
轉讓第二級毒品者，處 6 月以上 5 年以下有期徒刑，得併科新
臺幣 70 萬元以下罰金。
轉讓第三級毒品者，處 3 年以下有期徒刑，得併科新臺幣 30
萬元以下罰金。
轉讓第四級毒品者，處 1 年以下有期徒刑，得併科新臺幣 10
萬元以下罰金。
前四項之未遂犯罰之。
轉讓毒品達一定數量者，加重其刑至二分之一，其標準由行政院
定之。